【裁判字號】    99,抗,1383
【裁判日期】    990928
【裁判案由】    停止執行
【裁判全文】
臺灣高等法院民事裁定                  99年度抗字第1383號
抗  告  人  甲○○
上列抗告人因與相對人台北市稅捐稽徵處大安分處等人間聲請停
止執行事件，對於中華民國99年8月12日臺灣臺北地方法院99年
度聲字第226號所為裁定提起抗告，本院裁定如下：
    主  文
抗告駁回。
原裁定關於命抗告人供擔保金額變更為新台幣伍拾柒萬柒仟佰
拾元。
抗告費用由抗告人負擔。
    理  由
一、本件抗告人之抗告意旨略以：原法院98年度司執字第62295
    號強制執行事件拍賣債務人坡心商業股份有限公司（下稱坡
    心公司）所有門牌號碼為台北市○○街89號、91號房屋二戶
    ，並包含編號94號、93號之停車位二位，其拍賣底價各為新
    台幣（下同）570萬元；惟系爭二個停車位係第三人忠冠建
    設開發股份有限公司（下稱忠冠公司）所有並出售予伊，經
    伊代位忠冠公司就系爭二個停車位提起第三人異議之訴，並
    聲請供擔保停止執行並經原法院裁定准予供擔保停止執行。
    惟伊僅就停車位部分提起異議之訴，而原法院以前開二房屋
    之最低拍賣底價總和1140萬元，作為核定本件供擔保金額之
    計算基準，顯屬過高云云。
二、按強制執行程序開始後，除法律另有規定外，固不停止執行
    ，惟於提起異議之訴時，法院因必要情形或依聲請定相當並
    確實之擔保，得為停止執行之裁定，此觀強制執行法第18條
    第1項、第2項之規定自明；且，法院依強制執行法第18條第
    2 項規定，以裁定命債務人供擔保後停止強制執行，其擔保
    金額之多寡應如何認為相當，原屬於法院職權裁量之範圍，
    如已斟酌債權人因停止執行所應受之損害，自非當事人所可
    任意指摘（最高法院92年度台抗字第574號裁定意旨參照）
    。經查，抗告人以系爭二個停車位係向原所有權人忠冠公司
    買受為由，提起第三人異議之訴，並依強制執行法第18條第
    2項規定聲請供擔保停止執行，原法院依前開規定，裁定命
    抗告人供擔保後准予強制執行，於法核無違誤。抗告意旨以
    原法院裁定供擔保金額過高為由，指摘原裁定不當，為無理
    由，應予駁回。
三、又法院依同法第18條第2項定擔保金額而准許停止強制執行
    之裁定者，該項擔保係備供債權人因停止執行所受損害之賠
    償，其數額應依標的物停止執行後，債權人未能即時受償或
    利用該標的物所受之損害額，或其因另供擔保強制執行所受
    之損害額定之，非以標的物之價值或其債權額為依據（最高
    法院91年度台抗字第429號裁定意旨參照）。經查：
    (一)、本院斟酌抗告人僅就拍賣標的物中之停車位（即編號93
        、94）部分，提起第三人異議之訴，並未包含前開房屋
        二戶在內（見原法院卷第16頁），認相對人因本件供擔
        保停止執行所受之損害，應係就系爭二個停車位未能即
        時受償，致受有停止執行期間之價金利息損害，並參酌
        民法第203條規定，以法定週年利率百分之五，作為計
        算相對人前開損害之利息基準。
    (二)、是以，本院審酌抗告人係以新台幣（下同）400萬元向
        忠冠公司買受編號91、93、94號計三個停車位（見原法
        院卷第10至11頁預訂停車位買賣契約書），故以系爭二
        個停車位之買賣價金266萬6667元（計算式：0000000÷
        3×2＝0000000，元以下四捨五入）作為核定本件執行
        標的物價值之基準，並預估該第三人異議之訴至第三審
        法院終結期限約為4年4個月（參照各級法院辦案期限實
        施要點第2點第2款、第7款、第8款規定，各審級之審理
        期間1審為1年4月、2審2年、3審1年），認本件供擔保
        金額以57萬7333元（計算式：0000000×5％×4.33＝57
        7333）為允當。而原法院以執行標的物即前開二房屋拍
        賣最低底價總和1140萬元作為計算供擔保金額之基準，
        核定本件抗告人聲請停止執行之供擔保金額為246萬元
        ，容有未洽，爰由本院依職權予以變更本件停止執行之
        供擔保金額為57萬7333元，始為妥適。
四、據上論結，本件抗告為無理由，爰裁定如主文。
中    華    民    國    99    年    9     月    28    日
                    民事第十二庭
                        審判長法  官  蕭艿菁
                              法  官  賴劍毅
                              法  官  楊絮雲
正本係照原本作成。
本裁定除以適用法規顯有錯誤為理由外，不得再抗告。如提起再
抗告，應於收受後10日內委任律師為代理人向本院提出再抗告狀
。並繳納再抗告費新台幣１千元。
中    華    民    國    99    年    9     月    29    日
                              書記官  王秀雲

司法院資訊處製作；財團法人民間司法改革基金會備份。
